臺灣高等法院刑事裁定
110年度聲字第2925號
聲  請  人  陳彥霖



選任辯護人  葉慶人律師
            楊偉毓律師
            林祐增律師
上列聲請人即被告因違反毒品危害防制條例案件（110年度上訴
字第1703號），聲請具保停止羈押，本院裁定如下：
    主  文
聲請駁回。
    理  由
一、聲請意旨略以：聲請人即被告陳彥霖（下稱被告）於民國11
    0年6月26日收到其母去信告知其二阿姨與世長辭，其心痛不
    已，情緒久久不能平復。被告自小由二阿姨照顧及帶大，被
    告遭羈押1年餘，遵守監規，從未有違規記錄，被告欲於百
    日之內至二阿姨靈堂前上香，以盡孝道。現今疫情緊張，看
    守所自110年5月15日開始停止接見至今，其未能收到家人近
    況及消息，甚為擔憂掛念。其羈押1年多，家中亦有諸多瑣
    碎之事需其本人親自處理，懇請准予交保以使其能處理家中
    之事，以便日後安心執行。本件被告有固定住所，無羈押之
    必要，得命具保、責付或限制住居之方式替代羈押，被告定
    期向轄區派出所報到即可確保日後之審判程序或執行程序順
    利進行，為此懇請准予具保，交保金額約新臺幣50萬元云云
    。
二、按羈押之目的，在於確保刑事偵查、審判程序之完成及刑事
    執行之保全，或預防反覆實施特定犯罪。被告究竟有無刑事
    訴訟法第101條、第101條之1所規定之羈押要件、應否羈押
    ，以及羈押後其羈押原因是否仍然存在、有無繼續羈押之必
    要，事實審法院本得斟酌訴訟進行程度及其他一切情形而為
    認定，故受羈押之被告除有刑事訴訟法第114條所列情形之
    一，經具保聲請停止羈押不得駁回外，如以其他原因聲請具
    保停止羈押，其准許與否，事實審法院本有裁量之職權，其
    裁量倘無濫用之情形，自不能任意指為違法。
三、經查：
　㈠本件被告經本院訊問後，認其涉犯毒品危害防制條例第4條第
    3項之販賣第三級毒品罪之犯罪嫌疑重大，又被告所涉為最
    輕本刑5年以上之重罪，且其已涉及至少5次之販賣第三級毒
    品罪嫌，經原審判處應執行有期徒刑16年，並應於刑之執行
    前，令入勞動場所，強制工作3年，足見刑期非輕，已有畏
    罪避責之可能，有相當理由可認定被告有逃亡之虞，該當刑
    事訴訟法第101條第1項第3款之羈押原因，非予羈押顯難進
    行審判、執行程序，而有羈押必要，爰諭知被告自110年5月
    17日起執行羈押在案。
  ㈡本件據以羈押被告之罪名為毒品危害防制條例第4條第3項之
    販賣第三級毒品罪，屬刑事訴訟法第101條第1項第3款所規
    定之重罪，非屬法定最重本刑3年以下有期徒刑之罪，且被
    告並非懷胎或生產後2月未滿，亦非罹病而非保外治療顯難
    痊癒，並未符合刑事訴訟法第114條所規定不得駁回其聲請
    之情形。
　㈢又重罪常伴有逃亡之高度可能，係趨吉避凶、脫免刑責、不
    甘受罰之基本人性，衡諸被告面對原審應執行有期徒刑16年
    ，且應於刑之執行前，令入勞動場所，強制工作3年之刑期
    與保安處分之諭知，可預期被告藉逃匿以規避審判程序進行
    及刑罰執行之可能性甚高，顯具相當理由足認其有逃亡之虞
    ，國家審判及刑罰權有難以實現之危險。本院斟酌全案情節
    、被告犯行所生之危害、對其自由拘束之不利益及防禦權行
    使限制之程度後，認對被告維持羈押之處分係屬適當、必要
    ，且合乎比例原則，若以命具保、責付或限制住居等侵害較
    小之手段，不足以確保後續審判或將來執行程序之順利進行
    ，是被告羈押之必要性仍存在，並不能因具保或其他替代方
    式而使之消滅。被告雖辯稱：希望能於百日內至其至親之靈
    堂上香，且須處理家中瑣碎之事，以便安心執行云云，然此
    為個人及家庭因素，核非法院審酌是否具保停止羈押之事由
    。是聲請人聲請具保停止羈押，自難准許，應予駁回。
  ㈣綜上所述，本件被告聲請具保停止羈押，並未符合刑事訴訟
    法第114條所規定不得駁回其聲請之情形，且本院認當初以
    刑事訴訟法第101條第1項第3款規定對被告實施羈押之原因
    仍屬存在，亦有繼續羈押被告之必要，從而，被告向本院提
    出具保聲請，難以准許，應予駁回。
據上論斷，應依刑事訴訟法第220條，裁定如主文。
中　　華　　民　　國　　110 　年　　8 　　月　　10　　日
                  刑事第二十一庭審判長法　官  黃惠敏
                                      法　官  柯姿佐
                                      法　官  章曉文 
以上正本證明與原本無異。
如不服本裁定，應於收受送達後五日內向本院提出抗告狀。
                                      書記官  賴又瑄
中　　華　　民　　國　　110 　年　　8 　　月　　10　　日